【裁判字號】    95,抗,190
【裁判日期】    950831
【裁判案由】    確定執行費用
【裁判全文】
臺灣高等法院臺南分院民事裁定           95年度抗字第190號
抗  告  人  袁鎮東
相  對  人  蔡照雄
            蔡錦治
上列抗告人因與相對人等間確定執行費用額事件，對於中華民國
95年6月13日臺灣臺南地方法院裁定（95年度執聲字第3號）提起
抗告，本院裁定如下：
    主  文
抗告駁回。
抗告訴訟費用由抗告人負擔。
    理  由
一、按強制執行費用，以必要部分為限，由債務人負擔；前項費
    用，執行法院得命債權人代為預納；債權人因強制執行而支
    出之費用，得求償於債務人者，得準用民事訴訟法第91條之
    規定，向執行法院聲請確定其數額，強制執行法第28條第1
    項前段、第2項及第29條第1項分別定有明文。
二、相對人（即執行債權人）聲請意旨略以：緣臺灣臺南地方法
    院93年度執字第39554號排除侵害強制執行事件，業已執行
    完畢，相對人共支出執行費新台幣（下同）3,000元、94年
    10月26日地政機關土地複丈費4,000元、協助執行員警差旅
    費2,000元、拆除工程費用5萬元，共計59,000元，並提出執
    行費收據影本、地政規費收據影本、估價單及收據各乙紙為
    憑，為此聲請確定抗告人應負擔之執行費用額等語。
三、抗告意旨略以：原裁定附表所列拆除工程費用5萬元並未列
    出明細，而相對人於拆除抗告人越界之房屋後，又對其房屋
    加以施工，其施工自己房屋之費用，不應由抗告人負擔。因
    相對人曾表示拆除費用約5,000元，要求抗告人負擔5,000元
    後由其僱工拆除，故抗告人認拆除費用不應超過5,000元，
    超過5,000元部分實係相對人施工自己房屋之費用，不應由
    抗告人負擔云云。
四、經查，臺灣臺南地方法院93年度執字第39554號相對人聲請
    抗告人排除侵害強制執行事件，經執行法院核發自動履行之
    執行命令，惟抗告人（即債務人）並未於期限內自動履行，
    執行法院乃命相對人代為預納相關執行費用後，於94年11月
    30日執行完畢等情，有該院93年度執字第7850號拆屋還地強
    制執行卷宗查核屬實在卷。則本件係因抗告人未自動履行，
    相對人為達執行效果，必需僱工代為拆除、清運，而支出為
    執行所必需之費用共計5萬元，有估價單及免用統一發票收
    據正本各乙紙附卷可稽（見原審卷第10頁）。抗告人固主張
    該筆5萬元之拆除費用尚包括相對人自行施工於自己房屋之
    費用，拆除費用絕無超過5,000元之可能等語，然依相對人
    於原審所提出之前揭估價單及免用統一發票收據所載，該筆
    拆除工程費用明細為「打石工35,000元、清潔工5,000元、
    環保廢土處理車10,000元，合計5萬元」，並無抗告人所指
    稱之可認係加工於房屋之費用，抗告人復未提出任何證據以
    證其說，自無從認其主張為真實。抗告意旨空言指摘原裁定
    不當，求為廢棄改判，非有理由，應予駁回。
五、據上論結，本件抗告為無理由，依強制執行法第30條之1，
    民事訴訟法第495條之1第1項、第449條第1項、第95條、第
    78條、第85條第1項前段，裁定如主文。
中    華    民    國    95    年    8    月    31     日
                  民事第二庭    審判長法  官  丁振昌
                                      法  官  吳上康
                                      法  官  李素靖
上為正本係照原本作成。
不得再抗告。
中    華    民    國    95    年    9    月     1     日
                                      書記官  林鈴香
                                                 K


司法院資訊處製作；財團法人民間司法改革基金會備份。
